臺灣桃園地方法院刑事判決　　　　　　　　　　　　　九十一年度簡上字第五九號
　　公訴人　臺灣桃園地方法院檢察署檢察官
　　上訴人
　　即被告　乙○○
右列上訴人因違反勞動基準法案件，經檢察官聲請簡易判決處刑（九十年度偵字第一
六一五三號），本院桃園簡易庭於九十一年一月十日以九十年度桃簡字第一三六六號
為第一審簡易判決，上訴人不服，提起上訴，本院改用通常程序，為第一審判決如左
：
    主  文
原判決撤銷。
乙○○無罪。
    理  由
一、本件公訴意旨略以：被告乙○○係桃園縣蘆竹鄉○○路一三一號「冠友檳榔店」
    之負責人，明知雇主聘請女性員工，不得於午後十時至翌晨六時之時間內工作，
    竟自民國（下同）九十年八月起，僱用女性販賣人員丙○○，未經主管機關核准
    ，擔任午後四時至晚上十二時之工作，迄同年月二十九日二十三時二十五分許，
    在上址為警查獲，因認被告涉有違反勞動基準法第七十七條之罪嫌云云。
二、按「犯罪事實應依證據認定之，無證據不得推定其犯罪事實」，刑事訴訟法第一
    百五十四條定有明文。
三、訊據被告乙○○堅決否認右揭犯行，辯稱：上開「冠友檳榔店」雖原係伊所開設
    的，惟已於查獲前即九十年六月一日，即行轉讓予丁○○經營，而丙○○亦非伊
    所聘請之員工等語。經查：檢察官認被告涉有上開犯嫌，無非以被告本人及證人
    丙○○二人於警訊中供述之詞及扣案之上開「冠友檳榔店」之營利事業登記證乙
    紙為證，固有所據。惟上開「冠友檳榔店」於九十年八月二十九日二十三時二十
    五分許，仍由聘僱之女性員工丙○○在現場工作，而遭警查獲乙情，業據證人丙○○於本院審理時證述屬實，並有臨檢紀錄表乙份，在卷可稽，亦為被告於本院
    審理時所不否認在卷，雖堪認定。惟上開「冠友檳榔店」已前於查獲前即九十年
    六月一日，即經轉讓予丁○○經營，而丙○○其人亦非係被告所聘僱之員工等情
    ，亦據被告於本院審理時證稱「冠友檳榔攤原先是我開設，這個店面是我跟我舅
    舅賴春生租的，後來在三、四年前我就沒做了，店面就還給我舅舅處理，這個店
    我有申請營利事業登記證，後來我舅舅把店面轉租出去有跟我聯絡叫我借登記證
    給房客使用我有同意，這個房客就是丁○○（見本院卷九十一年五月十四日筆錄
    ）」、「（證人蔣所稱姓余的人是誰？）余鑫塗是我小舅子，是賴春生委託他出
    租這個店（見本院卷九十一年五月十四日筆錄）」等語明確，不僅核與證人丁○○於本院審理時證稱「我是因為向被告借登記證認識他，我接洽的人是一位姓余
    的人，我每個月付兩萬五給余先生，我不知被告有無從中獲得好處，我是從九十
    年六月一日起承租，營業至九十年八月二十九日被查獲止，店裡的員工有丙○○
    ，甲○○是我太太會到店裡幫忙，被查獲這件事我沒有意見，當時丙○○在交接
    工作（見本院卷九十一年五月十四日筆錄）」等語、證人甲○○於本院審理時證
    稱「當時我與丙○○確有被警查獲，當時丙○○在店裡清潔，我在賣檳榔，平常
    店裡是我跟丙○○輪流看店，我們這家店與乙○○無關，被查獲時我沒有受僱給
    被告是警察這樣說的，丙○○是我先生請的員工（見本院卷九十一年五月十四日
    筆錄）」等語、證人莊佩芳於本院審理時證稱「我於九十年七月二十七日開始上
    班，當初是甲○○店長僱用我，我不知道老闆是誰，甲○○跟我說老闆是上訴人
    張，所以我在警訊中才這樣說，我在店內沒有看過上訴人，丁○○是店長甲○○
    的先生有時候會去店裡，丁○○是去店裡跟朋友聊天（見本院卷九十一年八月六
    日筆錄）」等語及證人余鑫塗於本院審理時證稱「這房子是我的，原先是上訴人
    在開檳榔攤後來上訴人開計程車把它轉讓給丁○○，可是營利事業登記證還沒變
    更完成就被查獲（見本院卷九十一年八月六日筆錄）」等語，均相符合，並有由
    被告所提出丁○○自九十年六月一日起承租經營上開「冠友檳榔店」之租賃契約
    書乙份，在卷可稽，足堪認定，上開「冠友檳榔店」自九十年六月一日起，顯係
    轉讓由丁○○接受經營，而與被告本人無涉，則查獲時所聘僱之女性員工丙○○
    其人，亦與被告本人無關，自不得僅憑被告於警訊中之一度自白及證人丙○○於
    警訊中內容矛盾之證詞，即為不利被告認定之依據，至為顯然。至於扣案之上開
    「冠友檳榔店」之營利事業登記證乙紙，僅係被告前於經營上開「冠友檳榔店」
    時，依加值型與非加值型營業稅法（修正前名稱為營業稅法）有關規定，所申請
    取得之營業用文書，並非憑此即可為認定被告確有上開犯嫌之唯一證據，仍應調
    查其內容是否與查獲時之事實相符，始足採信，茲上開「冠友檳榔店」既已於查
    獲前即九十年六月一日即行轉讓予丁○○經營，而與被告無涉乙情，既經本院認
    定如上，則上開營利事業登記證乙紙，顯亦不足為認定被告上開犯嫌之依據，至
    為灼然。此外，復查無其他積極事證足資證明被告確有公訴人所指上開犯行，自
    屬不能證明被告犯罪，而公訴人竟仍憑此逕向本院桃園簡易庭聲請對被告以簡易
    判決處刑，本院第一審簡易判決亦認被告涉犯有上開犯嫌，並予論罪科刑，揆諸
    上述，顯有違誤，則原判決要屬無可維持，應予撤銷，並依刑事訴訟法第四百五
    十一條之一第四項但書第三款、第四百五十二條之規定，將本件改用通常程序，
    並為第一審之審理，再依刑事訴訟法第三百零一條第一項之規定，諭知被告無罪
    之判決。
據上論斷，應依刑事訴訟法第四百五十五條之一第三項、第四百五十一條之一第四項
但書第三款、第四百五十二條、第三百六十九條第一項前段、第三百零一條第一項，
判決如主文。
本案經檢察官何祖舜到庭執行職務。
中      華      民      國      九十一    年      八    月    二十    日
                          臺灣桃園地方法院刑事第四庭
                              審判長  法  官  陳世宗
                                      法  官  邱滋杉
                                      法  官  林晏鵬
右正本證明與原本無異。
如不服本判決，應於判決送達後十日內向本院提出上訴狀( 應附繕本 )，上訴於
臺灣高等法院。
                                      書記官  陳青瑜
中     華      民      國      九十一     年      八    月   二十一   日
